【裁判字號】    91,易,1409
【裁判日期】    920130
【裁判案由】    違反保護令罪
【裁判全文】
臺灣屏東地方法院刑事判決                        九十一年度易字第一四九號
    公  訴  人  臺灣屏東地方法院檢察署檢察官
    被      告  甲○○
右列被告因違反保護令罪案件，經檢察官提起公訴（九十一年度偵字第六一九五號）
，本院判決如左：
     主  文
甲○○違反法院依家庭暴力防治法第十三條所為禁止實施家庭暴力行為與禁止直接或
間接騷擾之裁定，處有期徒刑參月，如易科罰金，以參佰元折算壹日。
     事  實
一、甲○○與丙○○○係夫妻，二人間具有家庭暴力防治法第三條第一款所定之家庭
    成員關係。甲○○曾於民國九十一年間毆打丙○○○，對丙○○○實施不法之侵
    害行為，經丙○○○向本院民事庭聲請核發民事保護令，本院民事庭於同年八月
    十五日依家庭暴力防治法第十三條規定，以九十一年度家護字第三一六號民事通
    常保護令裁定令甲○○不得對丙○○○實施身體或精神上不法侵害之行為、不得
    直接或間接對於丙○○○及丙○○○之母賴羅秋香為騷擾行為、應遠離丙○○○
    位在屏東縣竹田鄉○○村○○路四五號住居所及屏東縣萬巒鄉○○路一之四號－
    林家豬腳店之工作場所至少一百公尺，有效期間為十月。詎甲○○於收受上述民
    事保護令後，竟基於違反上開民事通常保護令之犯意，於九十一年十一月十一日
    晚上九時許起至翌日凌晨二許止（起訴書誤為凌晨零時許），在屏東縣內埔鄉○
    ○村○○路二十二號住處，以「幹你娘」等穢語辱罵之方式直接騷擾丙○○○，
    期間並徒手毆打丙○○○，而對丙○○○實施身體上不法侵害之行為，造成丙○
    ○○受有左手臂淤傷三公分、左膝窩四公分之傷害，而違反本院所為上開民事通
    常保護令。
二、案經丙○○○訴由屏東縣警察局內埔分局報告臺灣屏東地方法院檢察署檢察官偵
    查起訴。
     理  由
一、被告甲○○雖坦白承認於上述時地以「幹你娘」等穢語辱罵告訴人丙○○○之事
    實，但否認有徒手毆打告訴人之行為。辯稱：「僅有辱罵，扯丙○○○項鍊，並
    未毆打。」云云。經查，被告於上述時地如何先以「幹你娘」等穢語辱罵告訴人
    ，又如何毆打告訴人成傷等情，業經告訴人指訴歷歷，核與證人即被告之子乙○
    ○證述之情節相符，並有告訴人被毆受傷就診之診斷證明書一紙、相片二幀及本
    院九十一年度家護字第三一六號民事通常令在卷可證。而被告於本院審理時既已
    承認有毆打告訴人之事實（見本院卷第三十二頁），其後翻異前供，辯稱並未毆
    打云云，顯係卸責之詞，不足採信。本件事證明確，被告犯行堪以認定。
二、按家庭暴力防治法所稱「家庭暴力」者，謂家庭成員間實施身體或精神上不法侵
    害之行為；又所稱「騷擾」者，謂任何打擾、警告、嘲弄或辱罵他人之言語、動
    作或製造使人心生畏怖情境之行為，該法第二條第一項、第三項分別定有明文。
    是被告違反本院依家庭暴力防治法第十三條所為禁止其對告訴人實施身體不法侵
    害之家庭暴力行為及禁止其直接或間接對於告訴人為騷擾之裁定，係犯同法第五
    十條第一款、第二款之違反保護令罪。其傷害告訴人之行為，另犯刑法第二百七
    十七條第一項之普通傷害罪。被告所犯上開違反保護令罪及傷害罪間，係一行為
    而觸犯數罪名之想像競合犯，應從一重之違反保護令罪論處。爰審酌被告不求和
    緩解決家庭問題，動輒對告訴人施以傷害、辱罵，有失夫妻間相處互信、互諒、
    互愛之基礎，而於本院裁定核發民事通常保護令後，不知予以遵守，無視法律之
    規定、造成告訴人受有傷害及犯罪後坦認部分犯行等一切情狀，量處如主文所示
    之刑，並諭知易科罰金之折算標準。
據上論斷，應依刑事訴訟法第二百九十九條第一項前段，家庭暴力防治法第五十條第
一款、第二款，刑法第十一條前段、第二百七十七條第一項、第五十五條、第四十一
條第一項前段，罰金罰鍰提高標準條例第一條前段、第二條，判決如主文。
中      華      民      國      九十二      年      一      月  三十    日
                                      臺灣屏東地方法院刑事第二庭
                                          法  官  林昌義
右正本證明與原本無異。
如不服本判決應於收受本判決後送達後十日內向本院提出上訴書狀，其未敘述上訴理
由者，並得於提起上訴後十日內向本院補提理由書狀（均須按他造當事人之人數附繕
本 ）「切勿逕送上級法院」
                                          書記官   于耀文
中      華      民      國      九十二      年      一      月  三十  日
附錄論罪科刑法條：
家庭暴力防治法第五十條
違反法院依第十三條、第十五條所為之下列裁定者，為本法所稱之違反保護令罪，處
三年以下有期徒刑、拘役或科或併科新台幣十萬元以下罰金︰
一  禁止實施家庭暴力行為。
二  禁止直接或間接騷擾、接觸、通話或其他連絡行為。
三  命遷出住居所。
四  遠離住居所、工作場所、學校或其他特定場所。
五  命完成加害人處遇計畫：戒癮治療、精神治療、心理輔導或其他治療、輔導。
刑法第二百七十七條第一項：
傷害人之身體或健康者，處三年以下有期徒刑、拘役或一千元以下罰金。


司法院資訊處製作；財團法人民間司法改革基金會備份。
